臺灣苗栗地方法院刑事判決　　　　　　　 99年度訴字第814號
公　訴　人　臺灣苗栗地方法院檢察署檢察官
被　　　告　陳秋霞
上列被告因違反毒品危害防制條例案件，經檢察官提起公訴（99
年度毒偵字第1487號），因被告於準備程序中就被訴事實為有罪
之陳述，經本院合議庭裁定由受命法官獨任進行簡式審判程序審
理，本院判決如下：
    主  文
陳秋霞施用第一級毒品，累犯，處有期徒刑捌月。又施用第二級
毒品，累犯，處有期徒刑陸月，扣案之第二級毒品安非他命貳包
（合計毛重壹點肆參公克）沒收銷燬。應執行有期徒刑壹年，扣
案之第二級毒品安非他命貳包（合計毛重壹點肆參公克）沒收銷
燬。
    犯罪事實及理由
一、犯罪事實：
  (一)前科資料：
    陳秋霞前因毒品案件於民國95年1 月19日經臺灣高等法院臺
    中分院以94年易字第1527號判決有期徒刑10月確定，甫於96
    年3 月16日因縮刑期滿執行完畢。（構成累犯）
  (二)陳秋霞分別基於施用第一級毒品海洛因、第二級毒品安非他
    命之犯意，為下列行為：
  1.於民國99年10月5 日凌晨0 時15分許，為苗栗縣警察局竹南
    分局採尿時起回溯26小時內之某時，在不詳地點，以不詳方
    式施用第一級毒品海洛因1 次。（即事實一）
  2.於99年10月2 日18至19時之間，在苗栗縣銅鑼鄉中興工業區
    巨擘工廠廁所內，以將安非他命置於鋁箔紙（未據扣案）上
    以火燒烤後，再以口、鼻吸取煙霧之方式，施用第二級毒品
    安非他命1 次。（即事實二)
  (三)嗣於99年10月4 日23時45分許，為警在苗栗縣後龍鎮北龍里
    5 鄰田心118 號前查獲，並扣得第二級毒品安非他命2 包（
    總計毛重約1.43公克）而查悉上情。
  (四)案經苗栗縣警察局竹南分局報告臺灣苗栗地方法院檢察署檢
    察官偵查起訴。
二、證據名稱：
  (一)認定犯罪事實所憑之證據：
  1.中山醫學大學附設醫院檢驗科藥物檢測中心99年10月14日出
    具之尿液檢驗報告1 份。（見99年毒偵字第1487號卷第44頁
    ）
  2.苗栗縣警察局竹南分局偵辦毒品案件尿液鑑驗代碼對照表1
    份。（見99年毒偵字第1487號卷第30頁）
  3.扣案之第二級毒品安非他命2 包。（見本院卷扣押物品清單
    、99年毒偵字第1487號卷第37～38頁毒品照片）
  4.被告之刑案資料查註紀錄表1 份。（見99年度毒偵字第1487
    號卷第2 ～4 頁）
  (二)上列證據核與被告於本院審理時自白（見本院卷99年12月9
    日審判筆錄第2、4頁）之犯罪事實相符，故被告之自白應堪
    採信，本件事證已臻明確，被告上揭施用第一級毒品、第二
    級毒品之犯行，均洵堪認定，均應予依法論科。
三、論罪科刑之理由：
  (一)核被告如事實一所為，係犯毒品危害防制條例第10條第1 項
    之施用第一級毒品罪。又被告如事實二所為，係犯毒品危害
    防制條例第10條第2 項之施用第二級毒品罪。
  (二)累犯加重其刑之事由：
    被告有犯罪事實欄(一)之前科紀錄，有臺灣高等法院前案紀錄
    表在卷足憑，是其於有期徒刑執行完畢後，5 年內再犯本案
    如事實一、二之有期徒刑以上之罪，均構成累犯，均應依刑
    法第47條第1 項規定，加重本刑至2 分之1 。
  (三)量刑理由之說明：
    爰審酌被告前有竊盜、毒品、偽造文書等前科，素行不佳，
    此有臺灣高等法院被告前案紀錄表在卷可稽；復衡酌被告前
    已屢因毒品案件送觀察勒戒、判處有期徒刑確定，仍未能痛
    思戒癮，而接連再因毒品涉案，顯見其每次犯行均存僥倖，
    而未思悔悟，本不宜寬貸；惟參衡其犯後坦承犯行而節省有
    限之司法資源，顯已知所悔悟，態度良好，又其所犯僅戕害
    個人身心健康並未危害他人，以及其犯罪動機、目的、手段
    、所生危害，生活狀況、智識程度為國中畢業，及公訴人就
    被告事實一、二之犯行，分別向本院求處6 月以上有期徒刑
    ，並請求定適當之應執行刑等一切情狀，爰就被告所犯如事
    實一、二之犯行，分別量處如主文所示之刑，並依刑法第51
    條第1 項第5 款之規定，合定如主文所示之應執行刑，以資
    懲儆。
  (四)沒收：
    按查獲之第一、二級毒品，不問屬於犯人與否，均沒收銷燬
    之，此於毒品危害防制條例第18條第1 項規定甚明。是本案
    查扣之被告所有之第二級毒品2 包（合計毛重約1.43公克）
    ，經苗栗縣警察局竹南分局後龍分駐所以臺灣尖端先進生技
    製作鑑驗盒初步鑑驗，檢驗結果呈第二級毒品安非他命陽性
    反應（見99年毒偵字第1487號卷第38頁），是堪認為第二級
    毒品安非他命無訛，自應依前揭規定於被告所犯本案施用第
    二級毒品罪項下宣告沒收銷燬。
四、應適用法條：
  (一)刑事訴訟法第273 條之1 第1 項、第299 條第1 項前段、第
    310 條之2 、第454 條第1 項。
  (二)毒品危害防制條例第10條第1 項、第2 項、第18條第1 項。
  (三)刑法第11條前段、第47條第1 項、第51條第1 項第5 款。
五、本判決係依刑事訴訟法第310 條之2 、第454 條第1 項製作
    ，依法僅記載當事人欄、主文、犯罪事實、證據名稱以及應
    適用之法條，其中犯罪事實部分，依同法第308 條之修正立
    法理由，亦僅記載犯罪構成要件事實，關於刑罰加重事由（
    含累犯在內）免予記載（法院辦理刑事訴訟案件應行注意事
    項第144 點參照），但仍於主文予以表明，並於應適用之法
    條欄予以引用。如不服本判決，應於判決送達之日起10日內
    ，向本院提起上訴。
本案經檢察官林俊杰到庭執行職務。
中    華    民    國   100    年    1     月    6     日
                  刑事第二庭  法  官  林靜雯
以上正本證明與原本無異。
如不服本判決應於收受判決後10日內向本院提出上訴書狀，並應
應敘述具體理由。其未敘述上訴理由者，應於上訴期間屆滿後20
日內向本院補提理由書（須附繕本）「切勿逕送上級法院」。
                              書記官  劉千瑄
中    華    民    國   100    年    1     月    6     日
附錄本判決論罪科刑法條：
毒品危害防制條例第10條：
施用第一級毒品者，處6 月以上5 年以下有期徒刑。
施用第二級毒品者，處3 年以下有期徒刑。